【裁判字號】    95,交易,350
【裁判日期】    950822
【裁判案由】    公共危險等
【裁判全文】
臺灣士林地方法院刑事判決             95年度交易字第350號
公  訴  人  臺灣士林地方法院檢察署檢察官
被      告  甲○○
上列被告因公共危險等案件，經檢察官提起公訴（95年度偵字第
5741號），而被告於準備程序中就被訴事實為有罪之陳述，經合
議庭裁定由受命法官獨任進行簡式審判程序，並判決如下：
    主  文
甲○○服用酒類，不能安全駕駛動力交通工具而駕駛，處拘役伍
拾伍日，如易科罰金，以銀元佰元即新台幣玖佰元折算壹日；
又因過失傷害人，處拘役參拾日，如易科罰金，以銀元佰元即
新台幣玖佰元折算壹日；應執行拘役捌拾日，如易科罰金，以銀
元佰元即新台幣玖佰元折算壹日。又駕駛動力交通工具肇事，
致人受傷而逃逸，處有期徒刑柒月。
    事實及理由
一、本件被告甲○○所犯公共危險等罪，並非死刑、無期徒刑或
    最輕本刑為3 年以上有期徒刑之罪，亦非高等法院管轄第一
    審案件，於準備程序進行中，被告先就被訴事實為有罪之陳
    述，經告知被告簡式審判程序之旨，並聽取檢察官、被告之
    意見後，本院合議庭裁定由受命法官進行簡式審判程序，是
    本件之證據調查，依刑事訴訟法第273 條之2 規定，不受同
    法第159 條第1 項、第161 條之2 、第161 條之3 、第163
    條之1 及第164 條至第170 條規定之限制，合先敘明。
二、本件犯罪事實及證據除引用檢察官起訴書（如附件）之記載
    外，另補充：
  (1)被告於本院審理時之自白，核與起訴書所載其他證據相符，
    足見被告自白與事實相符，本件事證明確，被告犯行洵堪認
    定，應依法論科。
  (2)核被告所為係犯刑法第284 條第1 項前段之過失傷害罪，刑
    法第185 條之3 酒後駕車之公共危險罪，及第185 條之4之
    肇事逃逸罪；被告所犯上揭三罪，罪名互異，犯意各別，顯
    係分別起意，應分論併罰。
  (3)按行為後法律有變更者，適用行為時之法律。但行為後之法
    律有利於行為人者，適用最有利於行為人之法律，修正後刑
    法第2 條第1 項定有明文，此係規範行為後法律變更所生新
    舊法律比較適用之準據法，於新法實施後，應適用新法第2
    條第1 項之規定，為「從舊從輕」之比較。
  (4)刑法第284 條第1 項前段過失傷害罪，法定刑有500 元以下
    罰金，刑法第185 條之3 酒駕公共危險罪之法定刑有3 萬元
    以下罰金，據修正後刑法施行法增訂第1 條之1 ：「中華民
    國94年1 月7 日刑法修正施行後，刑法分則編所定罰金之貨
    幣單位為新臺幣。94年1 月7 日刑法修正時，刑法分則編未
    修正之條文定有罰金者，自94年1 月7 日刑法修正施行後，
    就其所定數額提高為30倍。但72年6 月26日至94年1 月7日
    新增或修正之條文，就其所定數額提高為3 倍」及刑法第33
    條第5 款修正為：「主刑之種類如下：五、罰金：新臺幣1
    千元以上，以百元計算之」等規定，是依修正後之法律，刑
    法第284 條第1 項前段過失傷害罪之罰金刑最高為新台幣
    15.000元，最低為新台幣1.000 元，刑法第185 條之3 酒駕
    公共危險罪之罰金刑最高為新台幣90.000萬元，最低為新台
    幣1.000 元，然依被告行為時之刑罰法律，即罰金罰鍰提高
    標準條例第1 條前段規定之提高倍數十倍及刑法第33條第5
    款規定之罰金最低額1 元計算，其中過失傷害罪之罰金刑最
    高為銀元5.000 元，最低為銀元1 元，而酒駕公共危險罪之
    罰金刑最高為銀行30.000萬元，最低額為銀元1 元，若換算
    為新臺幣，最高額雖與新法同為新臺幣15.000元及90.000萬
    元，然最低額僅為新臺幣3 元。因此，比較上述修正前、後
    之刑罰法律，自以被告行為時之法律較有利於被告，故本件
    就過失傷害及酒駕公共危險罪之法定本刑部分，仍應適用被
    告行為時之刑法284 條第1 項前段、第185 條之3 ，及罰金
    罰鍰提高標準條例第1 項前段規定論處，併此敘明。
  (5)被告於犯罪時之刑法第41條第1 項前段規定：「犯最重本刑
    為5 年以下有期徒刑以下之刑之罪，而受6 個月以下有期徒
    刑或拘役之宣告，因身體、教育、職業、家庭之關係或其他
    正當事由，執行顯有困難者，得以1 元以上3 元以下折算1
    日，易科罰金。」又被告行為時之易科罰金折算標準，修正
    前罰金罰鍰提高標準條例第2 條前段（現已刪除）規定，就
    其原定數額提高為100 倍折算1 日，則本件被告行為時之易
    科罰金折算標準，應以銀元300 元折算1 日，經折算為新臺
    幣後，應以新臺幣900 元折算為1 日。惟94年2 月2 日修正
    公布，95年7 月1 日施行之刑法第41條第1 項前段則規定：
    「犯最重本刑為5 年以下有期徒刑以下之刑之罪，而受6 個
    月以下有期徒刑或拘役之宣告者，得以新臺幣1 千元、2 千
    元或3 千元折算1 日，易科罰金。」比較修正前後之易科罰
    金折算標準，以95年7 月1 日修正公布施行前之規定，較有
    利於被告，則應依刑法第2 條第1 項前段，適用修正前刑法
    第41條第1 項前段規定，定其易科罰金之折算標準。
  (6)修正前刑法第51條第6 款規定數罪併罰，宣告多數拘役，定
    其應執行者，不得逾四個月；修正刑法規定不得逾一百二十
    日，此為日數之明確化，並無利或不利之別，應適用行為時
    法。
  (7)爰審酌被告經警檢測其酒精濃度為0.60MG/L，及其犯罪之動
    機、目的、手段，犯罪時所受之刺激及其品性、生活狀況、
    智識程度、犯罪所生之損害、被害人受傷之程度，及迄今仍
    未予被害人成立民事和解，賠償被害人損害，及其犯罪後坦
    承犯行之態度等一切情狀，分別量處如主文所示之刑，就拘
    役部分，並諭知易科罰金之折算標準，及定其應執行刑。
三、依刑事訴訟法第273 條之1 第1 項、第299 條第1 項前段、
    第310 條之2 、第454 條第2 項，修正後刑法第2 條第1 項
    前段，刑法第185 條之3 、第185 條之4 、第284 條第1 項
    ，修正前刑法第41條第1 項前段、第51條第6 款，罰金罰鍰
    提高標準條例第1 條前段、修正前罰金罰鍰提高標準條例第
    2 條，現行法規所定貨幣單位折算新台幣條例第2 款，判決
    如主文。
四、如不服本判決，得自收受送達之日起10日內，向本院提起上
    訴。
本案經檢察官陳國鳴到庭執行職務
中    華    民    國    95    年    8     月    22    日
                  刑事第二庭法  官  林清吉
以上正本證明與原本無異。
如不服本判決，應於判決送達後10日內，向本院提出上訴狀。
                            書記官  楊雅淇
中    華    民    國    95    年    8     月    22    日


司法院資訊處製作；財團法人民間司法改革基金會備份。
